臺灣高等法院臺南分院刑事判決
上　訴　人
即　被　告　陳建榮
選任辯護人　黃俊達　律師
　　　　　　賴鴻鳴　律師
　　　　　　蘇文斌　律師
上列上訴人即被告因贓物案件，不服臺灣臺南地方法院99年度易
字第1451號中華民國99年12月28日第一審判決（起訴案號：臺灣
臺南地方法院檢察署99年度偵字第8423號），提起上訴，本院判
決如下：
    主      文
上訴駁回。
    事      實
一、陳建榮前於民國(下同)98年間因贓物案件，經臺灣臺南地方
    法院於98年10月21日以98年易字第1531號判處有期徒刑6月
    確定，並於99年4月26日易科罰金執行完畢，有台灣高等法
    院被告前案紀錄表在卷供參。詎陳建榮仍不知悔改，明知真
    實姓名年籍不詳，綽號「阿堯」與「志清」之2名成年男子
    於99年5月19日上午8時30分許在其所經營位在臺南縣麻豆鎮
    油車138號之汽車材料行所交付欲販賣而懸掛偽造之車號397
    6-WN號車牌之自小客車（原車號為9167-MM號），為張文彬
    向「中美國際聯合有限公司」（下稱中美公司）所租賃，且
    於99年5月19日12時前某時，在臺南市○○○路○段77巷內遭
    竊，為來源不明之贓物，竟仍表示須考慮2天再決定是否購
    買而予以收受之，並由「阿堯」與「志清」將該車開至其位
    在臺南縣麻豆鎮○○○路396號住處停放。嗣張文彬於99年5
    月19日中午12時許發現車輛遭竊，隨即聯絡中美公司以該車
    所裝設之衛星定位系統追查，得知最後定位點位於臺南縣麻
    豆鎮○○○路與自由路口一帶，經員警前往協尋後於陳建榮
    之住處查獲該車，並於該車之右前座腳踏墊下取出9167-MM
    號之車牌2面，始循線查悉上情。
二、案經張文彬訴由台南縣警察局麻豆分局報請臺灣臺南地方法
    院檢察署檢察官偵查起訴。
    理      由
壹、程序方面：
一、按被告以外之人於審判外之陳述，雖不符刑事訴訟法第一百
    五十九條之一至第一百五十九條之四之規定，而經當事人於
    審判程序同意作為證據，法院審酌該言詞陳述或書面陳述作
    成時之情況，認為適當者，亦得為證據。當事人、代理人或
    辯護人於法院調查證據時，知有第一百五十九條第一項不得
    為證據之情形，而未於言詞辯論終結前聲明異議者，視為有
    前項之同意，刑事訴訟法第一百五十九條之五定有明文。查
    本件檢察官、被告於言詞辯論終結前，對於下述本院採為認
    定犯罪事實依據之各項供述及書面證據之證據能力及對於卷
    附各傳聞證據之證據能力，均未聲明異議，復經本院於審理
    時逐一提示予檢察官、被告、辯護人表示意見，檢察官及被
    告、辯護人對於本院所為之提示，就證據能力方面並無爭執
    ，且本院審酌該等證據之取得過程並無瑕疵，與本案待證事
    實間復具有相當之關聯性，經本院審酌上開證據並無顯不可
    信之情況，採納該等證據自無礙被告於程序上之彈劾詰問權
    利，而認上開證據合於刑事訴訟法第一百五十九條之四及第
    一百五十九條之五等規定，是以之為本案證據並無不當，均
    具有證據能力，自得採為本件認定事實之基礎，至於被告所
    表示證人之證述不實在等情，屬於證明力，至於證明力如何
    ，則為本院自由裁量、判斷之範圍，合先敘明。
二、至於以下所引用之不具傳聞性質之證據，因非檢警違背法定
    程序取得之證據，依法自應有證據能力，併此敘明。
貳、實體方面：
一、訊據被告陳建榮於原審審理中自白有收受贓物之犯行，惟於
    本院審理中則矢口否認有上開收受贓物之犯行，並辯稱「伊
    是冤枉的，伊是配合保三總隊辦案的」云云。
二、經查：
  (一)本件被告陳建榮有涉犯上開收受贓物之事實，已據被告陳建
    榮於原審審理中坦承犯行，核與證人張文彬於警詢中之指述
    情節相符，並有(1)彩鴻實業有限公司99年6月7日鴻字第0990
    607001號函1紙(2)查扣偽造之車牌號碼3976-WN號車輛號牌2
    面(3)起獲贓車之現場照片10張(4)車牌號碼9767-MM號自小客
    車1輛(5)台南市警察局第一分局德高派出所受理各類案件紀
    錄表(6)車牌號碼9167-MM號自小客車之失車案件基本資料查
    詢畫面、贓物認領保管單、車輛協尋電腦輸入單各1紙(7)中
    美公司出具之委託書及中華民國小客車租賃定型化契約書暨
    汽車出租單各1紙(8)台灣高等法院被告前案紀錄表1紙等附卷
    可稽。堪認被告於原審審理中之自白核與事實相符，自可採
    為證據。
  (二)被告陳建榮雖於本院審理中復辯稱：伊是配合保三總隊辦案
    的」云云；但經被告陳建榮及本院傳訊本件相關證人證述結
    果如下：
    (1)被告陳建榮於警詢、偵查及原審已坦承有收受贓物之犯行
      ，據其供述如下：
      1.被告陳建榮於警詢筆錄供稱：「我不知道該9167-MM自
        小客車係失竊協尋之贓車於今(19)日上午8時30分綽號
        阿堯男子開著該9167-MM自小客車(當時該車懸掛3976-W
        N車牌)到我位於麻豆鎮油車里138號的(侑銓企業社汽車
        材料)公司內，當時阿堯跟我說該車要以新台幣15萬元
        賣我，我看到該車車體結構很完整所以有點心動，因此
        我當下要他將該車停放到我住於麻豆鎮○○里○○鄰○○
        ○路396號住宅內，我並沒有付他錢，因為我跟阿堯說
        我考慮看看，所以他先把車丟在我家，阿堯就和朋友駕
        車離開了，當時我只是懷疑該車失竊，因為該車車價應
        該還有新台幣30-40萬的車價，我跟他們說讓我考慮2天
        ，他們就將車子留在我住處。」（99年5月19日警詢筆
        錄，警卷P3-6）。
      2.被告陳建榮於偵查中供述：「（問：被害人張文彬承租
        之9167-MM自小客車，於5月19日中午12時在中華東路三
        段77巷內失竊，隨即由衛星定位系統在麻豆新生北路39
        6號你的住處查獲，有何意見？）答：那是早上8時多的
        時候，「阿堯」跟「志清」牽去我那裡的。」（99年5
        月19日偵察筆錄，偵卷P8）、「（問：為何他們會將車
        子開到你的住處去？）答：因為他們要把車子開來的時
        候要賣給我15萬元，我就懷疑這是他們偷來的車子，所
        以我沒有馬上決定，我跟他們說給我1、2天的時間考慮
        ，他們沒有跟我講車子的來源。」、「（問：3976-WN
        車號的車牌從何而來？）答：是「阿堯」在那天早上大
        概九點時，開去我的工廠即油車里138號跟我說要把車
        子賣我20萬，我看是那台車是新車，而且價格太低，我
        說我再考慮看看。」、「（問：你看應該多少？）答：
        三四十萬。」（99年6月24日偵察筆錄，偵卷P74）。
      3.被告陳建榮於原審之供述：「答：我認罪」（99年12月
        14日準備程序筆錄，原審卷P46）。
    (2)證人吳駿卿（保三警察總隊之隊員）亦證述本件被告未被
      查獲前並未告知伊有留下贓車一事：
      1.證人吳駿卿於100年4月19日本院審理中具結證述「在認
        識被告時，我的職務是保三總隊第二大隊隊員。」（10
        0年4月19日審理筆錄，本院卷P62）」、「就我印象中
        ，我有說如果王啟耀再來找被告時，請被告設法把他留
        下來，通知我來逮捕他。被告他說願意配合。」（100
        年4月19日審理筆錄，本院卷P63）、「（問：你與被告
        在本件案發之前即離5月19日最近的聯絡時間為何？）
        答：5月17、18日有聯絡過。」（100年4月19日審理筆
        錄，本院卷P64）、「（問：本案被告陳建榮贓物案件
        應該係屬於臺南縣警察局麻豆分局的轄區，為何你們會
        插手辦理呢？）答：我們在99年1月底時就有接獲情資
        了，我們會去找各縣市的警察局配合偵辦汽車竊盜的案
        件。（問：麻豆分局偵查隊已對本案偵辦中，你們有去
        找麻豆分局他們配合偵辦嗎？）答：有。案發當天時麻
        豆分局有打電話通知我們到場，我們也有把整個案件的
        過程向麻豆分局偵查隊作敘述。（問：你跟麻豆分局說
        了此事後，他們的處理態度為何？）答：這個案件我們
        接手之後就把這案件切割出來，由麻豆分局來偵辦。因
        為我們主要的案件是在台中市的部分，如果王啟耀在臺
        南縣犯案的話，這部分就由麻豆分局來偵辦。我們請麻
        豆分局依照正常程序處理，如果他有收贓的話，也是要
        依法處理，並沒有說去幫陳建榮向麻豆分局關說。」、
        「（問：麻豆分局偵查隊在偵辦本案時，有無與你聯絡
        關於偵辦本件的結果？）答：沒有。因為案子已經切割
        出來，案件就由他們承辦，若是要我們配合，才會和我
        們作聯繫。」（100年4月19日審理筆錄，本院卷P65）
        。
      2.證人吳駿卿於100年6月14日本院審理時之具結證述：「
        問：被告在警局說還沒有與你聯絡就被警察抓到，為何
        你會說他在中午就有與你聯絡呢？證人吳駿卿答：他跟
        我說我人在哪裡，我說我人在嘉義，他沒有跟我說有被
        查獲這件事情」、「問：他（即陳建榮）有無跟你說他
        幫你留了一部車下來要你過來處理？證人吳駿卿答：沒
        有。是事後我到現場時，李小隊長才告訴我這件事情的
        」等語（見100年6月14日本院審理筆錄），依吳駿卿之
        證述以觀，被告陳建榮在未被查獲前並未告知有留下一
        輛贓車之事，若被告陳建榮確係為了配合保三總隊辦案
        ，依常理以觀，理應將留下車輛一事即時告知保三總隊
        之隊員吳駿卿，而本件係保三總隊之隊員吳駿卿告知被
        告若有王啟耀再來找被告時設法告知伊前來逮捕，但王
        啟耀偷一輛汽車要賣給被告時，被告陳建榮並未告知保
        三總隊之隊員吳駿卿，一直到被麻豆分局偵查員查獲時
        才辯稱係要配合辦案，顯然與常情不符。
    (3)證人李國章（麻豆警察分局承辦本案之小隊長）於100年6
      月14日本院審理中具結證述：「問：你當時處理時，有無
      跟在場另位證人吳駿卿交換過意見？證人李國章答：沒有
      交換意見」、「問：他當時是如何跟你說的？證人李國章
      答：他叫我依法偵辦，他說有指揮偵辦案件，我們就事實
      來偵辦，就有多少證據辦多少，然後之後我就沒跟他講了
      ，因為我覺得那不重要。他辦他的，我們辦我們的，所以
      我們沒有說到什麼」、「問：當時他有無跟你說他有請被
      告遇到贓車時要把它留下來的事情？證人李國章答：沒有
      」（見100年6月14日本院審理筆錄）。因此李國章在負責
      偵辦此案件時亦依法為之，並無受到吳駿卿到場之影響。
    (4)如依上開被告陳建榮及證人吳駿卿（保三總隊隊員）、李
      國章（麻豆分局偵查小隊長）之供證述以觀，被告陳建榮
      已於原審坦承有收受贓物之犯行，並當庭認罪之表示，雖
      於本院審理中又稱係為了配合辦案才留下上開贓車，但如
      係真的要配合辦案，依常情而論，應在該日收受該贓車時
      即100年5月19日上午8時30分許即時告知所謂要配合辦案
      之保三總隊隊員吳駿卿，惟被告在收受該贓車後到被警察
      查獲前均未告知保三總隊隊員吳駿卿有留下該贓車之事，
      而保三總隊之隊員吳駿卿於本院做證時證述伊係告訴被告
      若王啟耀再來找被告時通知伊來逮捕等情，惟王啟耀來賣
      贓車給被告時，被告陳建榮並未告知保三總隊之隊員吳駿
      卿，又被告陳建榮又有多次之贓車前科紀錄，亦可證被告
      平常有收受或故買贓物之不法惡習，是被告所辯稱配合辦
      案純係做為掩護之藉口，又保三總隊隊員吳駿卿有直屬長
      官，辦理案件係整體之事，並非吳駿卿一人之案件，若要
      配合辦案，亦應有該總隊之函文或有其長官知會，不能僅
      由與被告陳建榮認識之保三總隊之隊員吳駿卿私下告知，
      因此本件僅由吳駿卿一人到查獲現場說要配合辦案之事，
      顯不符辦案之常規，況被告在經警查獲時才講說有配合辦
      案之事，何以未在被查獲之前即事先報備，因此被告所辯
      稱係要配合辦案才留下該贓車云云，應係避卸刑責之詞，
      不足採信。
  (三)綜上所述，本件被告陳建榮有收受贓物之犯行，已甚為明確
    ，其犯行堪以認定。
三、核被告所為，係犯刑法第349條第1項之收受贓物罪。又被告
    有如犯罪事實欄之前科紀錄及徒刑執行等情，其於有期徒刑
    執行完畢後，五年內故意再犯本件有期徒刑以上之罪，為累
    犯，應加重其本刑至二分之一。
四、因而原審適用刑法第349條第1項、第47條第1項之規定，並
    審酌被告有多次贓物罪前科紀錄，有臺灣高等法院被告全國
    前案紀錄表一份可按，素行非佳，及其犯罪之動機、手段、
    目的、對被害人所生危害，且收受他人遭竊盜之贓物，造成
    被害人事後追查之困難，其犯後自警詢、偵訊直至原審審理
    均坦承犯行（上訴後於本院審理時則否認），及參酌檢察官
    求處刑度等一切情狀，量處有期徒刑七月等情，本院經核其
    認事用法，均無不當，量刑亦稱妥適。被告上訴意旨，猶執
    前詞，否認犯罪，為無理由，應予駁回。
據上論結，應依刑事訴訟法第三百六十八條，判決如主文。
本案經檢察官李傳來到庭執行職務。
中    華    民    國   100    年    6     月    28    日
                  刑事第七庭    審判長法  官    李文福
                                      法  官    陳顯榮
                                      法  官    顏基典
以上正本證明與原本無異。
不得上訴。
                                      書記官    林宛妮
中    華    民    國   100    年    6     月    28    日
【附錄】本判決論罪科刑法條：
中華民國刑法第349條（普通贓物罪）
收受贓物者，處 3 年以下有期徒刑、拘役或 5 百元以下罰金。
搬運、寄藏、故買贓物或為牙保者，處5年以下有期徒刑、拘役
或科或併科1千元以下罰金。
因贓物變得之財物，以贓物論。